---
title: "AMB - Sustainability"
author: "inLab-CARNET-UPC"
date: \today
output:
  word_document:
    toc: no
    toc_depth: '4'
  html_document:
    toc: no
    toc_depth: '4'
  pdf_document:
    latex_engine: pdflatex
    number_sections: yes
    toc_depth: 4
    toc: yes
geometry: left=1.5cm,right=1.5cm,top=1.0cm,bottom=1.0cm
fontsize: 10pt
subtitle: 'Loading data together AMB and RMB'
classoption: a4paper
editor_options: 
  chunk_output_type: console
---

```{r, include=FALSE, echo=FALSE}
# Load Required Packages: to be increased over the course
options(contrasts=c("contr.treatment","contr.treatment"))
requiredPackages <- c("missMDA","effects","FactoMineR","car","factoextra","RColorBrewer","ggplot2","dplyr","ggmap","ggthemes","knitr","chemometrics","rpart","ROCR","corrr","readxl","RColorBrewer","ggplot2","corrplot","plotly","xlsx","reshape2","scales","stargazer","kableExtra")

#use this function to check if each package is on the local machine
#if a package is installed, it will be loaded
#if any are not, the missing package(s) will be installed and loaded
package.check <- lapply(requiredPackages, FUN = function(x) {
  if (!require(x, character.only = TRUE)) {
    install.packages(x, dependencies = TRUE)
    library(x, character.only = TRUE)
  }
})
#verify they are loaded
search()

```


```{r}
# Clear plots
if(!is.null(dev.list())) dev.off()
# Clean workspace
rm(list=ls())

setwd("C:/Users/lmontero/Dropbox/MEU_PROJECTINLAB/DADES/SUSTAINABILITY/APLICACIO-FRAGMENTATION/1.2 - PREPARATION")
pathfile<-"C:/Users/lmontero/Dropbox/MEU_PROJECTINLAB/DADES/SUSTAINABILITY/APLICACIO-FRAGMENTATION/1.2 - PREPARATION/"


pathfile<-"C:/Users/lmontero/Dropbox/MEU_PROJECTINLAB/DADES/SUSTAINABILITY/APLICACIO-FRAGMENTATION/1.2 - PREPARATION/Sources/"
# Llegir arxiu de correspondencia
corresp = read_xlsx(paste0(pathfile,"ZonesEMO_MacroZones_v2.xlsx"),sheet="ZonesEMO") %>% data.frame()

```

# Mètodes útils i càlculs de KPIs
```{r}
calcQ <- function(x) {
  s.x <- summary(x)
  iqr<-s.x[5]-s.x[2]
  list(souti=s.x[2]-3*iqr, mouti=s.x[2]-1.5*iqr, min=s.x[1], q1=s.x[2], q2=s.x[3], 
       q3=s.x[5], max=s.x[6], mouts=s.x[5]+1.5*iqr, souts=s.x[5]+3*iqr ) }

mape<- function(matriu) {
  xx<-as.vector(abs((((matriu+t(matriu))/2)-matriu)/matriu));
  xy<-ifelse(!is.finite(xx),NA,xx);
  100*mean(xy,na.rm=T)
}
mape2<- function(matriu1,matriu2) {
  xx<-as.vector(abs(((matriu1)-matriu2)/((matriu1+matriu2)/2)));
  xy<-ifelse(!is.finite(xx),NA,xx);
  100*mean(xy,na.rm=T)
}

maxmape2<- function(matriu1,matriu2) {
  xx<-as.vector(abs(((matriu1)-matriu2)/((matriu1+matriu2)/2)));
  xy<-ifelse(!is.finite(xx),NA,xx);
  100*max(xy,na.rm=T)
}

R2<- function(matriu1,matriu2) {
  xx<-as.vector(matriu1);
  xy<-as.vector(matriu2);
  mm<-lm(xy~xx);
  lmm<-lm(log(xy+1)~log(xx+0.1));
  list( r1=100*summary(mm)$r.squared, r2=100*summary(lmm)$r.squared,
  p1={plot(xx,xy,main="Matriu 2 vs Matriu 1");abline(mm)},
  p2={plot(log(xx+0.1),log(xy+0.1),main="Matriu 2 vs Matriu 1 -logscale");abline(lmm)});
}

R2no0<- function(matriu1,matriu2) {
  xx<-as.vector(matriu1);
  ll<-which(xx>0)
  xy<-as.vector(matriu2);
  mm<-lm(xy[ll]~xx[ll])
  100*summary(mm)$r.squared
}

# SSIM Similarity Index by Wang

SSIM<- function(OD_Hist, OD_star, C1, C2, C3, alpha, beta, gamma)
  {
    mean_Hist = mean(OD_Hist);
    mean_star = mean(OD_star);
    dev_Hist = sd(OD_Hist);
    dev_star = sd(OD_star);
    cov = cov(OD_star, OD_Hist);
    L = (2*mean_Hist*mean_star + C1)/(mean_Hist^2 + mean_star^2 + C1);
    C = (2*dev_Hist*dev_star + C2)/(dev_Hist^2 + dev_star^2 + C2);
    S = (cov + C3)/(dev_star*dev_Hist + C3);
    SSIM = (L^alpha)*(C^beta)*(S^gamma)
}

MSSIM<- function(OD_Hist, OD_star, by_rows, by_cols, weight_Hist)
{
  #browser();
    dim_mat<-nrow(OD_Hist);
    ww<-1;
    Mat_Hist<-OD_Hist;
    Mat_star<-OD_star;
    if (!is.matrix(OD_Hist))
    { 
      dim_mat = round(sqrt(length(OD_Hist)),dig=0);
      Mat_Hist = matrix(OD_Hist, nrow=dim_mat, ncol=dim_mat,byrow=TRUE);
      Mat_star = matrix(OD_star, nrow=dim_mat, ncol=dim_mat,byrow=TRUE);
    }
    if (by_rows)
    {
        count = 0;
        SSIM_sum = 0;
        for (i in 1:dim_mat)
        { 
            if ( (max(Mat_Hist[i,]) > 0) | (max(Mat_star[i,]) > 0))
            { 
              if( weight_Hist )
              { 
                ww<-sum(Mat_Hist[i,])
                SSIM_sum = SSIM_sum + ww*SSIM(Mat_Hist[i,], Mat_star[i,], 1, 1, 1/2, 1, 1, 1);
                count = count + ww;
              }else{
                SSIM_sum = SSIM_sum + SSIM(Mat_Hist[i,], Mat_star[i,], 1, 1, 1/2, 1, 1, 1);
                count = count + 1;
              }
            }
         }
        MSSIM_row = min(1, SSIM_sum /count);
    }
    else
    {
      MSSIM_row = 0;
      }

    if (by_cols)
    { 
        count = 0;
        SSIM_sum = 0;
        for (j in 1:dim_mat )
          { 
            if ( (max(Mat_Hist[,j]) > 0) | (max(Mat_star[,j]) > 0))
            { 
              if (weight_Hist){ 
                ww<-sum(Mat_Hist[,j]);
                SSIM_sum = SSIM_sum + ww*SSIM(Mat_Hist[,j], Mat_star[,j], 1, 1, 1/2, 1, 1, 1);
                count = count + ww;
              }else{
                SSIM_sum = SSIM_sum + SSIM(Mat_Hist[,j], Mat_star[,j], 1, 1, 1/2, 1, 1, 1);
                count = count + 1;                
              }
            }
          }
          MSSIM_col = min(1, SSIM_sum /count);
          }
        else
        { 
            MMSIM_col = 0;
            }
list(MSSIM_row=MSSIM_row, MSSIM_col=MSSIM_col);
  }
```


# Carregar dades completes escenari BASE: combina + variables extra (dfpred)

```{r}
load(paste0(pathfile,"dfpred.RData"))
```

# Carregar dades de Validació BASE amb dfvalid (TAZ-EMO) i dfnom3OD (Extended TAZ) Nommon 2019, inclouen també les dades viatges ATM

```{r}
load( paste0( pathfile, "Valid_MS-XMBV.RData")) 
```


# Carregar dades impedàncies amb camps addicionals 

Carregar els intervals ttin segons wtt. 0 a wtt tractats com relacions OD costoses amb wtt 150min

```{r}
load(file=paste0(pathfile,"dfimp.RData"))
table(dfimp$ttin,useNA="ifany")
```

# Carregar dades EMEF1819

```{r}
pathfile <-"C:/Users/lmontero/Dropbox/MEU_PROJECTINLAB/DADES/SUSTAINABILITY/APLICACIO-FRAGMENTATION/1.1 - EMEF/"

load(paste0(pathfile,"1819EMEF_v1.RData"))
levels(dfmo$estudis)<-c("None","Basic","Secondary","Bachelor","Other","Other","Other")
levels(dfmo$activitat)<-c("Active","Unemployed","Retired","Retired","Housekeeping","Student","Other","Other")
levels(dfmo$gedat) <- c( "16-29"  ,  "30-44"  ,  "45-64" , "65 i més", "65 i més")
```

# Carregar dades NOMMON1920

```{r}
pathfile <-"C:/Users/lmontero/Dropbox/MEU_PROJECTINLAB/DADES/SUSTAINABILITY/APLICACIO-SUSTAINABILITY/1.2 - NOMMON/"

load(paste0(pathfile,"1920NOMMON_v1.RData"))
names(dfnomw)
head(dfnomw)
```

# Guardar resultat

```{r}
pathfile <-"C:/Users/lmontero/Dropbox/MEU_PROJECTINLAB/DADES/SUSTAINABILITY/APLICACIO-FRAGMENTATION/1.2 - PREPARATION/"
save(list=ls(), file = paste0(pathfile,"DataSources_v1.RData"))
```
