---
title: "AMB - Sustainability"
author: "inLab-CARNET-UPC"
date: \today
output:
  word_document:
    toc: no
    toc_depth: '4'
  html_document:
    toc: no
    toc_depth: '4'
  pdf_document:
    latex_engine: pdflatex
    number_sections: yes
    toc_depth: 4
    toc: yes
geometry: left=1.5cm,right=1.5cm,top=1.0cm,bottom=1.0cm
fontsize: 10pt
subtitle: 'Summaries EMIT Data'
classoption: a4paper
editor_options: 
  chunk_output_type: console
---
```{r, include=FALSE, echo=FALSE}
# Load Required Packages: to be increased over the course
options(contrasts=c("contr.treatment","contr.treatment"))
requiredPackages <- c("TraMineR","runner","lubridate","hms","missMDA","effects","FactoMineR","car","factoextra","RColorBrewer","ggplot2","dplyr","ggmap","ggthemes","knitr","chemometrics","rpart","ROCR","corrr","readxl","RColorBrewer","ggplot2","corrplot","plotly","xlsx","reshape2","scales","stargazer","kableExtra","AER","MASS","lattice")

#use this function to check if each package is on the local machine
#if a package is installed, it will be loaded
#if any are not, the missing package(s) will be installed and loaded
package.check <- lapply(requiredPackages, FUN = function(x) {
  if (!require(x, character.only = TRUE)) {
    install.packages(x, dependencies = TRUE)
    library(x, character.only = TRUE)
  }
})
#verify they are loaded
search()

```

# Carregar dades completes 

```{r}
# Clear plots
if(!is.null(dev.list())) dev.off()
# Clean workspace
rm(list=ls())

setwd("C:/Users/lmontero/Dropbox/MEU_PROJECTINLAB/DADES/SUSTAINABILITY/APLICACIO-FRAGMENTATION/1.2 - PREPARATION")
pathfile<-"C:/Users/lmontero/Dropbox/MEU_PROJECTINLAB/DADES/SUSTAINABILITY/APLICACIO-FRAGMENTATION/1.2 - PREPARATION/"

load(paste0(pathfile,"1819EMEF_v2.RData"))
load(paste0(pathfile,"DataSources_v2.RData"))

```

# Mètodes útils i càlculs de KPIs
```{r}
calcQ <- function(x) {
  s.x <- summary(x)
  iqr<-s.x[5]-s.x[2]
  list(souti=s.x[2]-3*iqr, mouti=s.x[2]-1.5*iqr, min=s.x[1], q1=s.x[2], q2=s.x[3], 
       q3=s.x[5], max=s.x[6], mouts=s.x[5]+1.5*iqr, souts=s.x[5]+3*iqr ) }

mape<- function(matriu) {
  xx<-as.vector(abs((((matriu+t(matriu))/2)-matriu)/matriu));
  xy<-ifelse(!is.finite(xx),NA,xx);
  100*mean(xy,na.rm=T)
}
mape2<- function(matriu1,matriu2) {
  xx<-as.vector(abs(((matriu1)-matriu2)/((matriu1+matriu2)/2)));
  xy<-ifelse(!is.finite(xx),NA,xx);
  100*mean(xy,na.rm=T)
}

maxmape2<- function(matriu1,matriu2) {
  xx<-as.vector(abs(((matriu1)-matriu2)/((matriu1+matriu2)/2)));
  xy<-ifelse(!is.finite(xx),NA,xx);
  100*max(xy,na.rm=T)
}

R2<- function(matriu1,matriu2) {
  xx<-as.vector(matriu1);
  xy<-as.vector(matriu2);
  mm<-lm(xy~xx);
  lmm<-lm(log(xy+1)~log(xx+0.1));
  list( r1=100*summary(mm)$r.squared, r2=100*summary(lmm)$r.squared,
  p1={plot(xx,xy,main="Matriu 2 vs Matriu 1");abline(mm)},
  p2={plot(log(xx+0.1),log(xy+0.1),main="Matriu 2 vs Matriu 1 -logscale");abline(lmm)});
}

R2no0<- function(matriu1,matriu2) {
  xx<-as.vector(matriu1);
  ll<-which(xx>0)
  xy<-as.vector(matriu2);
  mm<-lm(xy[ll]~xx[ll])
  100*summary(mm)$r.squared
}

# SSIM Similarity Index by Wang

SSIM<- function(OD_Hist, OD_star, C1, C2, C3, alpha, beta, gamma)
  {
    mean_Hist = mean(OD_Hist);
    mean_star = mean(OD_star);
    dev_Hist = sd(OD_Hist);
    dev_star = sd(OD_star);
    cov = cov(OD_star, OD_Hist);
    L = (2*mean_Hist*mean_star + C1)/(mean_Hist^2 + mean_star^2 + C1);
    C = (2*dev_Hist*dev_star + C2)/(dev_Hist^2 + dev_star^2 + C2);
    S = (cov + C3)/(dev_star*dev_Hist + C3);
    SSIM = (L^alpha)*(C^beta)*(S^gamma)
}

MSSIM<- function(OD_Hist, OD_star, by_rows, by_cols, weight_Hist)
{
  #browser();
    dim_mat<-nrow(OD_Hist);
    ww<-1;
    Mat_Hist<-OD_Hist;
    Mat_star<-OD_star;
    if (!is.matrix(OD_Hist))
    { 
      dim_mat = round(sqrt(length(OD_Hist)),dig=0);
      Mat_Hist = matrix(OD_Hist, nrow=dim_mat, ncol=dim_mat,byrow=TRUE);
      Mat_star = matrix(OD_star, nrow=dim_mat, ncol=dim_mat,byrow=TRUE);
    }
    if (by_rows)
    {
        count = 0;
        SSIM_sum = 0;
        for (i in 1:dim_mat)
        { 
            if ( (max(Mat_Hist[i,]) > 0) | (max(Mat_star[i,]) > 0))
            { 
              if( weight_Hist )
              { 
                ww<-sum(Mat_Hist[i,])
                SSIM_sum = SSIM_sum + ww*SSIM(Mat_Hist[i,], Mat_star[i,], 1, 1, 1/2, 1, 1, 1);
                count = count + ww;
              }else{
                SSIM_sum = SSIM_sum + SSIM(Mat_Hist[i,], Mat_star[i,], 1, 1, 1/2, 1, 1, 1);
                count = count + 1;
              }
            }
         }
        MSSIM_row = min(1, SSIM_sum /count);
    }
    else
    {
      MSSIM_row = 0;
      }

    if (by_cols)
    { 
        count = 0;
        SSIM_sum = 0;
        for (j in 1:dim_mat )
          { 
            if ( (max(Mat_Hist[,j]) > 0) | (max(Mat_star[,j]) > 0))
            { 
              if (weight_Hist){ 
                ww<-sum(Mat_Hist[,j]);
                SSIM_sum = SSIM_sum + ww*SSIM(Mat_Hist[,j], Mat_star[,j], 1, 1, 1/2, 1, 1, 1);
                count = count + ww;
              }else{
                SSIM_sum = SSIM_sum + SSIM(Mat_Hist[,j], Mat_star[,j], 1, 1, 1/2, 1, 1, 1);
                count = count + 1;                
              }
            }
          }
          MSSIM_col = min(1, SSIM_sum /count);
          }
        else
        { 
            MMSIM_col = 0;
            }
list(MSSIM_row=MSSIM_row, MSSIM_col=MSSIM_col);
  }
```

# Cal construir per cada id-year la cadena de viatges diaris
## Primer sumo totes les durades de les estades time.difference

```{r}
names(dfmadchain)
dfmadchain$tacum <-  hms::hms(minutes=dfmadchain$durada) + dfmadchain$time.difference

inicidia <-hms::hms(0,0,0)
dfmadchain <- dfmadchain %>% group_by(id,year) %>%
  mutate(    ttacum = sum_run(x = tacum, na_rm=TRUE ) ) %>%
  as.data.frame()

names(dfmadchain)
noms<-names(dfmadchain)[c(1:4,15:25)];noms
head(dfmadchain[,noms],20)
str(dfmadchain)

dfmadchain$tdur <- as.numeric(difftime(hms::hms(minutes=60*hour(dfmadchain$tdur)+minute(dfmadchain$tdur)),inicidia),unit="mins")
dfmadchain$time.difference <- as.numeric(difftime(dfmadchain$time.difference,inicidia),unit="mins")
dfmadchain$tacum <- as.numeric(dfmadchain$tacum,unit="mins")
dfmadchain$ttacum <- as.numeric(difftime(hms::hms(seconds=dfmadchain$ttacum),inicidia),unit="mins")
dfmadchain$ttacum[1:10]

dfmadchain <- dfmadchain %>% group_by(id,year) %>%
  mutate( 
    lpur = runner( paste( ifelse(ordre!=0,paste(tpur,dpur,sep="-"),dpur),collapse="-") ) ,
   ltime = runner( paste( ifelse( ordre !=0,paste(tdur, time.difference,sep="-"), time.difference ), collapse="-")) )%>%
  as.data.frame()

max(dfmadchain$ttacum)
24*60*60;14*60
names(dfmadchain)
noms<-names(dfmadchain)[c(1:4,15:27)];noms
head(dfmadchain[,noms],20)
head(dfmadchain[,c(4:5,6,7,16,23:27)],20)

# Check that all trips start at home
ll<-which((dfmadchain$ordre==1 )&(dfmadchain$PURMOD %in% c("NHBW","NHBH","NHBO")));length(ll)
head(dfmadchain[ll,noms],20)
lli <- which(dfmadchain$id %in% dfmadchain$id[ll]);length(lli)
dfmadchain <- dfmadchain[-lli,]
```

# Redefinir modes

```{r}
#  levels(dfmadchain$mode1)
#  [1] "Caminant"                                                                     
#  [2] "Autobús empresa"                                                              
#  [3] "Autobús escolar"                                                              
#  [4] "Autocar"                                                                      
#  [5] "Autobús"                                                                      
#  [6] "Metro"                                                                        
#  [7] "Tramvia"                                                                      
#  [8] "Ferrocarrils Generalitat (F.G.C.)"                                            
#  [9] "Rodalies Renfe"                                                               
# [10] "Renfe regional/mitja distància"                                               
# [11] "Taxi"                                                                         
# [12] "Cotxe com a conductor"                                                        
# [13] "Cotxe com a acompanyant"                                                      
# [14] "Moto com a conductor"                                                         
# [15] "Moto com a acompanyant"                                                       
# [16] "Furgoneta/camió"                                                              
# [17] "Bicicleta"                                                                    
# [18] "Cadira de rodes, scooter o vehicles per persones amb dificultats de mobilitat"
# [19] "Patinet"                                                                      
# [20] "Segway o altres ginys"                                                        
# [21] "Altres mitjans públics"                                                       
# [22] "Altres mitjans privats"                                                       
# [23] "Altres mitjans"                                                               
# [24] "NS/NC"

levels(dfmadchain$mode1)<-c(levels(dfmadchain$mode1),"None")
levels(dfmadchain$mode2)<-c(levels(dfmadchain$mode2),"None")
levels(dfmadchain$mode3)<-c(levels(dfmadchain$mode3),"None")

dfmadchain$gmode1 <- dfmadchain$mode1 
dfmadchain$gmode2 <- dfmadchain$mode2
dfmadchain$gmode3 <- dfmadchain$mode3

dfmadchain$gmode1[is.na(dfmadchain$gmode1)] <- "None"
dfmadchain$gmode2[is.na(dfmadchain$gmode2)] <- "None"
dfmadchain$gmode3[is.na(dfmadchain$gmode3)] <- "None"

levels(dfmadchain$gmode1) <-c("W","B","B","B","B","M","T","T","T","T","C","C","C","C","C","C","W","W","P","P","None","None","None","None","None")
levels(dfmadchain$gmode2) <-c("W","B","B","B","B","M","T","T","T","T","C","C","C","C","C","C","W","W","P","P","None","None","None","None","None","None")
levels(dfmadchain$gmode3) <-c("W","B","B","B","B","M","T","T","T","T","C","C","C","C","C","C","W","W","P","P","None","None","None","None","None","None")

dfmadchain$gmode1 <- as.character(dfmadchain$gmode1)
dfmadchain$gmode2 <- as.character(dfmadchain$gmode2)
dfmadchain$gmode3 <- as.character(dfmadchain$gmode3)

dfmadchain$gmode <- ifelse(dfmadchain$gmode1=="None","",dfmadchain$gmode1)
ll<-which((dfmadchain$gmode1!="None") &(dfmadchain$gmode2!="None") & (dfmadchain$gmode3=="None") );length(ll)
dfmadchain$gmode[ll] <- paste0(dfmadchain$gmode[ll] ,":",dfmadchain$gmode2[ll] )
ll<-which((dfmadchain$gmode1=="None") &(dfmadchain$gmode2!="None") & (dfmadchain$gmode3=="None") );length(ll)
dfmadchain$gmode[ll] <- dfmadchain$gmode2[ll]
ll<-which((dfmadchain$gmode1!="None") & (dfmadchain$gmode2!="None") & (dfmadchain$gmode3!="None") );length(ll)
dfmadchain$gmode[ll]  <- paste0(dfmadchain$gmode[ll] ,":",dfmadchain$gmode3[ll] )

dfmadchain$gmode <- factor(dfmadchain$gmode)
levels(dfmadchain$gmode)
levels(dfmadchain$gmode) <- c("","B","B" ,"B:C", "B:M", "B:P", "B:T", "B" ,"C" ,  "B:C", "C" ,"C:M", "C:P", "C:T" ,"C", "M" ,  "B:M", "C:M","M" ,"M:P", "M:T", "M" ,"P", "B:P" ,"C:P" ,"M:P" ,"P" ,"P:T", "P" ,"T", "B:T", "C:T" ,"M:T", "P:T", "T" ,"T","W" ,  "B", "C", "M", "P" ,"T", "W")
levels(dfmadchain$gmode)


# Now combine all transport modes  
dfmadchain <- dfmadchain %>% group_by(id,year) %>% 
  mutate( 
    lmode = runner( paste( gmode,collapse="-") ) ) %>% as.data.frame()

head(dfmadchain[,noms],20)
```

# Retenir només darrer registre

```{r}
names(dfmadchain)
noms<-names(dfmadchain)[c(1:3,25:27,32)];noms
head(dfmadchain[,noms],20)
ll<-which( dfmadchain$last==1);length(ll)
dfmadlast<-dfmadchain[ll,noms]
dfaux<-dfmadlast[1:5,]
dfaux
max(dfmadlast$ttacum)
# Passar a format compatible TraMineR
# id ordre year ttacum p1...p1965 
# 2-H 4-T 5-W 3-O 1-C

dftraminer<-matrix(2,nrow=nrow(dfmadlast),ncol=1965,byrow=T)
for (i in 1:nrow(dfmadlast))
  {
    ttime <- dfmadlast$ttacum[i]
    statetime<-as.numeric(unlist(strsplit(dfmadlast$ltime[i], split="-")))
    cumtime <- cumsum( statetime )
    nstates <- length(cumtime)
    statepur<-factor(unlist(strsplit(dfmadlast$lpur[i], split="-")), levels=c("C","H","O","T","W"), labels=c("C","H","O","T","W"))
    ini <- ifi <- 1
    for (t in 1:nstates) {
      ifi <- cumtime[t]
      if ( ifi >= ini) {dftraminer[i,ini:ifi] <- as.numeric(statepur[t])}
      ini <- ifi +1
    }
}

dim(dftraminer)
dftraminer<-as.data.frame(dftraminer)
dftraminer <-cbind(dfmadlast,dftraminer)

names(dftraminer) # 1 al 7 dades originals dfmadlast 8 a 1972 minuts
dftraminer[1,1000:1010]
```

# Càlcul d'estadístics

```{r}
# Entropy for eeach register: as many states as 2*ordre +1
#
entropy <- function( df ){
  entro <- rep(0,nrow(df))
  for (i in 1:nrow(df))
  {
    ttime <- df$ttacum[i]
    statetime<-unlist(strsplit(df$ltime[i], split="-"))
    nstates <- length(statetime)
    pi <- rep(0.001,nstates) # Initialization
    pi<-pmax(as.numeric(statetime)/ttime,pi)
    entro[i] <-0-sum(pi*log(pi))
  }
  return(entro)
}

var.state.duration <- function( df ){
  vari <- rep(0,nrow(df))
  mitjana <- rep(0,nrow(df))
  for (i in 1:nrow(df))
  {
    ttime <- df$ttacum[i]
    statetime<-unlist(strsplit(df$ltime[i], split="-"))
    vari[i] <-var(as.numeric(statetime))
    mitjana[i] <-mean(as.numeric(statetime))
  }
  list(var=vari,mean=mitjana)
}

dftraminer$entropy <- entropy(dftraminer)
hist(dftraminer$entropy)

dftraminer.labels <- c("C","H","O","T","W")
dftraminer.scode <- c("C","H","O","T","W")
dftraminer.seq <- seqdef(dftraminer, 8:1972 , states = dftraminer.scode,labels = dftraminer.labels, xtstep =60,tick.last=T)

# dftraminer.seqe <- seqecreate(dftraminer.seq)
# fsubseq <- seqefsub(dftraminer.seqe, pmin.support = 0.05)
# plot(fsubseq[1:15], col = "cyan")
# 
# discr <- seqecmpgroup(fsubseq, group =as.numeric( dftraminer$year))
# plot(discr[1:6])
# Entropy
str(seqient(dftraminer.seq))
dftraminer$nentropy <- as.vector(seqient(dftraminer.seq,norm=T))
dftraminer$entropy <- as.vector(seqient(dftraminer.seq,norm=F))
hist(dftraminer$nentropy)
hist(seqient(dftraminer.seq,norm=F), main="Histogram - Non Normalized Entropy - \r EMEF 18 and 19 data",xlab="Entropy", col="cyan")

# Turbulence
# 
dftraminer$turbulence <- as.vector(seqST(dftraminer.seq))
par(mfrow=c(1,3))
hist(dftraminer$nentropy, freq=F,col = "orange", main="Histogram - Entropy",xlab="Individual Normalized Entropy")
lines(density(dftraminer$nentropy), col="blue")

hist(dftraminer$turbulence, freq=F,col = "cyan", main="Histogram - Turbulence",xlab="Individual Turbulence")
lines(density(dftraminer$turbulence), col="blue")

hist(dftraminer$scomplexity, freq=F, col = "yellow", main="Histogram - Complexity",xlab="Individual Complexity")
lines(density(dftraminer$scomplexity), col="blue")
par(mfrow=c(1,1))

summary(dftraminer[,c("entropy","nentropy","turbulence")])
quantile(dftraminer$nentropy)
quantile(dftraminer$turbulence)

par(mfrow=c(1,1))
plot(dftraminer$turbulence,dftraminer$nentropy,main="Entropy vs Turbulence - Correlation 0.42",cex.legend=0.75)
plot(dftraminer$turbulence,dftraminer$scomplexity,main="Complexity vs Turbulence - Correlation 0.29",cex.legend=0.75)
plot(dftraminer$nentropy,dftraminer$scomplexity,main="Complexity vs Entropy - Correlation 0.97",cex.legend=0.75)
cor(dftraminer$turbulence,dftraminer$nentropy)
cor(dftraminer$turbulence,dftraminer$scomplexity)
cor(dftraminer$nentropy,dftraminer$scomplexity)

# Complexity
dftraminer$phi <- as.vector(seqsubsn(dftraminer.seq, DSS = T)) # number of distinct subsequences
max.turb <- max(dftraminer$turbulence)
dfaux.tmax <- subset(dftraminer, turbulence == max.turb)
head(dfaux.tmax[,c(noms,"turbulence")])
max.seq <- which(dftraminer$turbulence == max.turb)
print(dftraminer.seq[max.seq, ], format = "SPS")
dftraminer$var.duration<- var.state.duration(dftraminer)$var
dftraminer$mean.duration<- var.state.duration(dftraminer)$mean
dftraminer$npur<-(((nchar(dftraminer$lpur)+1)/2)-1)

dftraminer$scomplexity <- 1

# maxvar<-((dftraminer$npur)*(((1-dftraminer$mean.duration)^2)));maxvar
# 
# dftraminer$complexity<-as.vector(log(dftraminer$phi,base=2)+log(((1+maxvar)/(dftraminer$var.duration+1)),base=2))
# summary(dftraminer$complexity)
# hist(dftraminer$complexity)


maxvalent <-max(dftraminer$entropy);maxvalent
dftraminer$scomplexity<-as.vector(sqrt(dftraminer$npur+1)*sqrt((dftraminer$entropy)/(maxvalent*(dftraminer$npur))))
summary(dftraminer$scomplexity)
ll<-which(dftraminer$scomplexity>=max(dftraminer$scomplexity));ll
dftraminer[ll,c(1:7,1970:1980)]
dftraminer[1,c(1:7,1970:1980)]
hist(dftraminer$scomplexity,col="red")
```

# Creuar amb dades dfmo

```{r}
names(dfmo)
dftraminer <- left_join( dftraminer, dfmo[,c("id","year","genere","gedat","mun.res","activitat","estudis","pais","nauto","nmot","dia","pesaix","fwalk","fbike","fcard","fcarnd","ftpub","ttrips","daytt")],by=c("id"="id","year"="year")) %>% data.frame()

tail(names(dftraminer),25)
names(dftraminer)[c(1:7,1973:1997)]
dftraminer <- dftraminer[,c(1:7,1973:1997,8:1972)]
```

# Comparativa turbulència i complexitat segons característiques individu

```{r}
attach(dftraminer)
plot(scomplexity~genere)
kruskal.test(scomplexity~genere)
plot(scomplexity~year)
kruskal.test(scomplexity~year)
library(MASS)
boxcox(scomplexity~genere+gedat+mun.res+year+nauto+nmot)
m1<-lm(log(scomplexity)~genere+gedat+mun.res+year+nauto+nmot)
m2<-step(m1,k=log(nrow(dftraminer)))
summary(m2)
plot(allEffects(m2))
aov(m2)
par(mfrow=c(2,2))
plot(m2)
par(mfrow=c(1,1))
detach(dftraminer)
```

# Gràfics

```{r}
eixdia <- sort(rep(0:32,60));eixdia

seqiplot(dftraminer.seq, with.legend = T, main = "Sequence plot (10 first units)", border = NA, cex.axis=0.75, xlab="Day Time in hours", ylab="Unit",xtlab=eixdia)
seqfplot(dftraminer.seq, withlegend = T, xlab="Day Time in hours", border = NA, title = "Sequence frequency plot",xtlab=eixdia)
seqdplot(dftraminer.seq, withlegend = T, xlab="Day Time in hours", border = NA, title = "State distribution plot",xtlab=eixdia)
seqlegend(dftraminer.seq, fontsize = 1.3)
seqHtplot(dftraminer.seq, xlab="Day Time in hours", title = "Entropy index",xtlab=eixdia)
seqmtplot(dftraminer.seq, withlegend = T, xlab="Day Time in hours", border = NA, main = "Proportion of state by hour",xtlab=eixdia)
seqplot(dftraminer.seq, withlegend = T, xlab="Day Time in hours", border = NA, main = "Proportion of state by hour",xtlab=eixdia, type="ms")

# Sequence profile for groups defined by Min, Q1,Q2,Q3, Max turbulences

turb.group <- cut(dftraminer$turbulence, quantile(dftraminer$turbulence), include.lowest = T)
table(turb.group)
seqfplot(dftraminer.seq, group = turb.group, pbarw = TRUE)

```

# Carregar característiques econòmiques de la TAZ-EMEF

```{r}
noms <- names(dftraminer)
head(noms,35)
tail(noms,30)
noms <- names(dftraminer)[1:32];noms
# load(paste0(pathfile,"DataSources_v2.RData"))
# Vull carregar característiques socioeconòmiques de mun.res - dis.res
ll<-which(dfmt$ordre==1);length(ll)
dfaux <- left_join( dftraminer[,c(1:3)], dfmt[ll,c(1,25:27,39)]) %>% group_by(id,year) %>% as.data.frame()
head(dfaux)
dftraminer$pesaix <-dfaux$pesaix
dftraminer$taz.emef <- dfaux$taz.emef
# > names(dfpred)[c(112 , 100, 66, 83:88, 93:98,101:109)]
#  [1] "taz.emef"               "r_rm_pond_pob"          "po_pob_total"           "h_hab_0_45_m2"         
#  [5] "h_hab_46_60_m2"         "h_hab_61_80_m2"         "h_hab_81_100_m2"        "h_hab_101_120_m2"      
#  [9] "h_hab_m120_m2"          "e_analf"                "e_sense_est"            "e_est_1r_grau"         
# [13] "e_est_2n_grau"          "e_est_3r_grau"          "e_sense_info_menors_16" "pa_bus_regional"       
# [17] "pa_bus_metrop"          "pa_bus_int"             "pa_bus_urba"            "pa_metro"              
# [21] "pa_regionals"           "pa_rodalies"            "pa_tramvia"             "pa_tren_int"
dftraminer$taz.emef <- factor(dftraminer$taz.emef)
dfaux <- dfpred[,c(112 , 100, 66, 83:88, 93:98,101:109)] %>%
  group_by(taz.emef) %>% 
  mutate( r_rm_pond_pob = weighted.mean( r_rm_pond_pob, po_pob_total, na.rm = TRUE),
          po_pob_total=sum(po_pob_total, na.rm = TRUE),
          per_hab_100m_m2= 100*sum( h_hab_101_120_m2+h_hab_m120_m2, na.rm = TRUE)/sum( h_hab_0_45_m2 + h_hab_46_60_m2 + h_hab_61_80_m2 + h_hab_81_100_m2+h_hab_101_120_m2+h_hab_m120_m2, na.rm = TRUE),
          per_est_3r_grau= 100*sum( e_est_3r_grau,ra.rm=T)/sum( e_analf + e_sense_est + e_est_1r_grau + e_est_2n_grau + e_est_3r_grau + e_sense_info_menors_16,ra.rm=T),
          pa_bus= sum( pa_bus_regional + pa_bus_metrop + pa_bus_int+ pa_bus_urba, na.rm = T ),
          pa_metram= sum( pa_metro + pa_tramvia,na.rm=T),
          pa_tren= sum( pa_regionals + pa_rodalies + pa_tren_int,na.rm = T )) %>%
  distinct(taz.emef, .keep_all=TRUE) %>%  as.data.frame()
names(dfaux)[c(1:3,25:29)]
dfaux1 <- left_join( dftraminer[,c(1,3,1998)], dfaux[,c(1:3,25:29)]) %>% group_by(taz.emef) %>% as.data.frame()

dftraminer <- left_join( dftraminer, dfaux1) %>% group_by(id,year) %>% as.data.frame()

noms <- names(dftraminer)[c(1:32,1998:2005)];noms
dftraminer <- dftraminer[,c(1:32,1998:2005,33:1997)]
# Reordenar les columnes de dftraminer
```

# Guardar resultat

```{r}
pathfile <-"C:/Users/lmontero/Dropbox/MEU_PROJECTINLAB/DADES/SUSTAINABILITY/APLICACIO-FRAGMENTATION/1.2 - PREPARATION/"
# save(list=c("corresp","dfimp","dfpred","dfmo","dfmt","dfnom3OD","dfnomw","dfvalid","dfnom3taz","dfvalidtaz"), file = paste0(pathfile,"DataSources_v3.RData"))

save(list=c("dfmo","dfmt","dfmad","dfmadchain","dfmadlast","dftraminer","dftraminer.seq"), file = paste0(pathfile,"1819EMEF_v3.RData"))
```
